【裁判字號】    99,聲減,52
【裁判日期】    990415
【裁判案由】    聲請減刑及定應執行刑
【裁判全文】
臺灣高等法院刑事裁定                  99年度聲減字第52號
聲  請  人  臺灣高等法院檢察署檢察官
受  刑  人  甲○○
上列受刑人因妨害風化等案件，已經判決罪刑確定，聲請人聲請
減刑及定應執行之刑（聲請案號：臺灣高等法院檢察署99年度聲
減字第46號），本院裁定如下：
    主  文
甲○○所犯如附表編號第2號之犯罪所處之刑，減刑詳如附表編
號第2號減刑後徒刑欄所載，如易科罰金，以銀元參佰元即新臺
幣玖佰元折算壹日。又附表編號第2號之罪減得之刑與附表編號
第1號所列不應減刑之犯罪所處之刑，應執行有期徒刑陸月，如
易科罰金，以銀元參佰元即新臺幣玖佰元折算壹日。
    理  由
一、按中華民國九十六年罪犯減刑條例第8條第1項、第3項、第
    11條、第12條規定，依本條例應減刑之罪，已經判決確定尚
    未執行或執行未完畢者，由檢察官或應減刑之人犯聲請最後
    審理事實之法院裁定之。依本條例應減刑之數罪，經二以上
    法院裁判確定者，得由一檢察官或應減刑之人犯合併向其中
    一裁判法院聲請裁定之。又裁判確定前犯數罪，有應減刑與
    不應減刑者，就應減刑之罪，依第2條、第4條、第6條至第8
    條及前條規定減刑後，與不應減刑之罪之宣告刑，適用刑法
    第51條定其應執行之刑。前二條關於定其應執行之刑，準用
    第8條第3項規定。查受刑人因於附表編號第2號所示犯罪日
    期犯妨害風化罪，經本院判處如附表編號第2號所示之刑，
    並經最高法院判決上訴駁回確定在案。茲聲請人以受刑人所
    犯附表編號第2號之犯罪，其犯罪時間在民國（下同）96年4
    月24日以前，宣告刑為有期徒刑8月，合於減刑條件，聲請
    予以減刑，本院審核結果，認為此部分聲請並無不合，應予
    准許。
二、次按刑法第2條第1項規定：「行為後法律有變更者，適用行
    為時之法律。但行為後之法律有利於行為人者，適用最有利
    於行為人之法律」。又依刑法第51條定應執行刑時，「裁判
    確定前犯數罪，其中一罪在新法施行前者，亦同（即亦應為
    新舊法比較）。」最高法院95年5月23日第8次刑事庭會議決
    議可資參照。受刑人所犯數罪如附表所示，其中附表編號2
    之犯行係於95年7月1日新法施行前犯之，而於新法施行後裁
    判確定，故就定其應執行刑時，自應比較新舊法。受刑人行
    為後，刑法第51條、第41條，於94年2月2日修正公布，並於
    95年7月1日公布施行。本件新舊法之比較如下：(一)修正前刑
    法第51條規定：「數罪併罰，分別宣告其罪之刑，依左列各
    款定其應執行者：」其中第5款規定：「宣告多數有期徒刑
    者，於各刑中之最長期以上，各刑合併之刑期以下，定其刑
    期。但不得逾20年。」；修正後刑法第51條第5款規定：「
    宣告多數有期徒刑者，於各刑中之最長期以上，各刑合併之
    刑期以下，定其刑期。但不得逾30年。」，比較結果，以修
    正前刑法第51條第5款較有利於行為人，應依修正前之規定
    ，定其應執行之刑。(二)95年7月1日公佈修正刑法第41條第1
    項前段規定：犯最重本刑為5年以下有期徒刑以下之刑之罪
    ，而受6個月以下有期徒刑或拘役之宣告者，得以新臺幣
    1,000 元、2,000元或3,000元折算1日，易科罰金。而受刑
    人行為時適用之刑法第41條第1項前段：犯最重本刑為5年以
    下有期徒刑以下之刑之罪，而受6個月以下有期徒刑或拘役
    之宣告，因身體、教育、職業、家庭之關係或其他正當事由
    ，執行顯有困難者，得以1元以上3元以下折算1日，易科罰
    金。茲比較修正前、後之規定，可知受刑人行為時之易科罰
    金折算標準，依罰鍰提高標準條例第2條規定（該條業經總
    統於95年5月17日公布刪除，並自95年7月1日失效），就其
    原定數額提高為100倍折算1日，則以銀元100元至300元折算
    1日，即以新臺幣300元至900元折算為1日。職是，經比較修
    正前後之易科罰金折算標準，以適用修正前刑法第41條第1
    項前段及廢止前罰金罰鍰提高標準條例第2條之規定，較有
    利於受刑人。經查，本件附表編號第1號所示台灣板橋地方
    法院97年度交簡上字第194號業務過失傷害罪，該院係於97
    年12月16日宣判，且因不得上訴，亦於同日確定，有該判決
    書影本可稽，是聲請書記載該案判決日期及確定日期為97年
    5月20日，應予更正。又本件附表編號第2號之罪犯罪時間為
    94年10月4日，在附表編號第1號判決確定前所犯，聲請人聲
    請就附表編號第2號之罪減得之刑與附表編號1不應減刑之罪
    ，定應執行之刑，經核並無不合，亦應予准許。又本件受刑
    人所犯如附表編號第2號所示犯罪之行為時，於95年7月1日
    刑法修正施行前，比較新舊法結果，應依修正前刑法第51條
    第5款規定定其應執行之刑如主文所示之刑，並依修正前刑
    法第41條第2項規定，諭知有期徒刑如易科罰金之折算標準
    。
三、據上論斷，應依中華民國96年罪犯減刑條例第2條第1項第3
    款、第8條第1項、第9條、第11條、第12條，刑法第2條第1
    項、修正前刑法第41條第2項、第51條第5款，修正前罰金罰
    鍰提高標準條例第2條，裁定如主文。
中    華    民    國    99    年    4     月    15    日
                  刑事第六庭審判長法  官  林明俊
                                  法  官  何信慶
                                  法  官  吳淑惠
以上正本證明與原本無異。
如不服本裁定，應於收受送達後五日內向本院提出抗告狀。
                                  書記官  陳雅加
中    華    民    國    99    年    4     月    15    日

司法院資訊處製作；財團法人民間司法改革基金會備份。
